臺灣高等法院刑事判決　　　　　　　 100年度上易字第1223號
上　訴　人　臺灣桃園地方法院檢察署檢察官
被　　　告　劉佩鑫
選任辯護人　廖永煌律師
上列上訴人因被告傷害案件，不服臺灣桃園地方法院100年度審
易字第203號，中華民國100年4 月22日第一審判決（起訴案號：
臺灣桃園地方法院檢察署99年度偵字第9213號），提起上訴，本
院判決如下：
    主  文
上訴駁回。
    事  實
    劉佩鑫於民國（下同）98年5 月8 日下午3 時許，在桃園縣
    龍潭鄉○○路○○段180 號內，偶因細故與歐炙鑫爭執，詎
    劉佩鑫竟基於傷害之犯意，持內裝有已煮沸熱水之茶壺向歐
    炙鑫潑灑，致歐炙鑫受有腹壁燒燙傷佔體表百分之十二（右
    側腹壁第三度，其餘第二度）之傷害，歐炙鑫提出告訴後。
    經撤回而由臺灣桃園地方法院於99年2 月26日以98年度審易
    字第1480號不受理判決在案。案經被害人之配偶張秀婷獨立
    告訴臺灣桃園地方法院檢察署檢察官偵查起訴。
    理  由
壹、程序方面
    被告以外之人於審判外之言詞或書面陳述，除法律有規定者
    外，不得作為證據。被告以外之人於偵查中向檢察官所為之
    陳述，除顯有不可信之情況者外，得為證據。公務員職務上
    製作之紀錄文書、證明文書，除顯有不可信之情況外，亦得
    為證據。又按被告以外之人於審判外之陳述，雖不符刑事訴
    訟法第159條之1至第159條之4之規定，而經當事人於審判程
    序同意作為證據，法院審酌該言詞陳述或書面陳述作成時之
    情況，認為適當者，亦得為證據；當事人、代理人或辯護人
    於法院調查證據時，知有刑事訴訟法第159條第1項不得為證
    據之情形，而未於言詞辯論終結前聲明異議者，視為有前項
    之同意，刑事訴訟法第159條之1、第159條之5第1項、第2項
    分別定有明文。經查，本院相關之供述或非供述證據，並無
    顯不可信之情況，檢察官、被告及其選任辯護人於準備程序
    中對本案之供述、非供述證據均表示無意見而同意作為證據
    （本院卷第19頁背面），本院審酌各該證據作成之狀況，亦
    認為適當，依前揭規定，本案相關之供述、非供述證據，均
    有證據能力。
貳、實體方面
一、訊據被告對於上開犯行，迭於偵查、原審及本院審理時均坦
    承不諱，核與被害人於警詢、偵查及原法院98年度審易字第
    1480號傷害案件中指訴之情節相符，並有國軍桃園總醫院附
    設民眾診療服務處診斷證明書1 紙、長庚醫療財團法人林口
    長庚紀念醫院診斷證明書3 紙、國軍桃園總醫院急診護理紀
    錄單、長庚紀念醫院病程紀錄、護理紀錄單各1 份、國軍桃
    園總醫院函及函覆歐炙鑫之病歷資料、長庚醫療財團法人林
    口長庚紀念醫院函及函覆之病歷資料各1 份及被害人受傷之
    照片133幀在卷（臺灣桃園地方法院檢察署98年度他字第262
    7 號偵查卷第19頁至第22頁、同署99年度偵字第9213號偵查
    卷第30頁至第119 頁、第128頁至第136頁、前揭2627號偵查
    卷第23頁至第90頁）可考。足見被告自白與事實相符，至堪
    採信，本案事證極為明確，被告犯行至堪認定，應予依法論
    科。
二、核被告所為，應成立刑法第277條第1項之普通傷害罪。至告
    訴人曾以被告係犯刑法第271條第2項、第1 項之殺人未遂罪
    提出告訴，惟經公訴人認應成立本件傷害罪，並就殺人未遂
    部分之告訴為不另為不起訴處分，此亦有臺灣桃園地方法院
    檢察署檢察官98年10月15日98年度偵字第21516 號移送併辦
    意旨說在卷（前揭9213號偵查卷第14頁）足憑，公訴人亦未
    以被告應成立殺人未遂罪為上訴意旨，告訴意旨徒以被告應
    成立殺人未遂罪云云，尚有誤會，附此敘明。
三、原審認被告罪證明確，依刑法第277條第1項、第41條第1 項
    前段，刑法施行法第1條之1第1項、第2項前段規定，審酌被
    告偶因細故，即以熱水潑灑被害人，致被害人受有上揭傷害
    ，其犯罪所生損害非輕，本應重懲，惟念其犯後坦承犯行，
    態度尚可，且與被害人達成和解，賠償被害人之損失，被害
    人並於原法院98年度審易字第1480號案件中撤回告訴，有原
    法院依職權調取之原法院98年度審易字第1480號案件全卷所
    附之訊問筆錄、調解筆錄、刑事撤回告訴狀、原法院98年度
    審易字第1480號刑事判決及被告給付被害人現金新臺幣30萬
    元之收據、匯款25萬元之華南商業銀行匯款回條聯在卷可稽
    ，兼衡其素行、犯罪手段、目的、生活狀況、智識程度等一
    切情狀，量處有期徒刑2月，並諭知如易科罰金以新臺幣1千
    元折算1 日之折算標準，認事用法，核無不合，量刑亦屬妥
    適，檢察官循告訴人之請，上訴意旨徒以被告未與告訴人成
    立民事和解賠償，量刑不當，尚非有據，為無理由，應予駁
    回。
據上論斷，應依刑事訴訟法第368條，判決如主文。
本案經檢察官周誠南到庭執行職務。
中    華    民    國   100    年    7     月    26    日
                  刑事第三庭  審判長法  官  陳博志
                                    法  官  劉興浪
                                    法  官  許文章
以上正本證明與原本無異。
不得上訴。
                                    書記官  范家瑜
中    華    民    國   100    年    7     月    26    日